【裁判字號】    97,抗,325
【裁判日期】    971231
【裁判案由】    本票裁定
【裁判全文】
臺灣板橋地方法院民事裁定               97年度抗字第325號
抗  告  人  光昱投資股份有限公司
兼  上一人
法定代理人  甲○○
抗  告  人  乙○○
相  對  人  板信商業銀行股份有限公司
法定代理人  丙○○
上列當事人間本票裁定事件，抗告人對於中華民國97年10月21日
本院97年度票字第9519號裁定提起抗告，裁定如下：
    主  文
抗告駁回。
抗告程序費用由抗告人負擔。
    理  由
一、抗告人抗告意旨略以：抗告人日前接獲鈞院97年度票字第95
    19號准予本票強制執行之裁定，惟該裁定之理由欄一、說明
    ：「本件聲請意旨略以：…詎經提示後尚有…」云云，實與
    事實不符。有關系爭本票，依法原裁定之聲請人即本件相對
    人應先向抗告人為「付款提示」，惟抗告人迄今並未接獲相
    對人為任何形式之付款提示，因此，相對人在尚未依法為「
    行使或保全匯票上權利之行為」即為「提示」行為之情形下
    ，依法尚不得向本票發行人行使追索權，亦不得依據票據法
    第123 條規定就該本票聲請法院裁定後強制執行，原裁定准
    予系爭本票強制執行與法顯然相違，爰依票據法第69條第1
    項、第85條第1項、第124條規定提起抗告請准予廢棄原裁定
    等語。
二、按執票人向本票發票人行使追索權時，得聲請法院裁定後強
    制執行，票據法第123 條定有明文。次按，匯票上雖有免除
    作成拒絕證書之記載，執票人仍應於所定期限內，為承兌或
    付款之提示，但對於執票人主張未為提示者，應負舉證之責
    ，票據法第95條所明文規定，依同法第124 條之規定，於本
    票亦準用之。
三、經查：
  (一)本件相對人主張其執有抗告人為共同發票人，如原裁定所示
    之本票1 紙，並免除作成拒絕證書，詎屆期提示尚有如原裁
    定主文所示之本金及利息未獲付款，因依票據法第123 條規
    定，聲請裁定許可強制執行等情，已據相對人提出本票1 紙
    為證，原裁定予以准許，即無不合。
  (二)本件抗告人所主張就前開本票相對人並未為付款之提示，揆
    諸前揭票據法第124 條準用第95條但書之規定，自應由抗告
    人負舉證責任，惟本件抗告人迄未舉證以實其說，洵無足採
    。且抗告人對系爭本票之簽發並無爭執，則原審就系爭本票
    所為准予強制執行之裁定，於法並無不合。從而，原裁定為
    形式上審查後據以裁定准予強制執行，即無不當，抗告意旨
    仍指摘原裁定不當，求予廢棄，委無理由，應予駁回。
四、結論：本件抗告為無理由，依非訟事件法第44條第1 項、第
    46條、第21條第2項，民事訴訟法第495條之1第1項、第449
    條第1項、第95條、第78條，裁定如主文。
中    華    民    國    97    年    12    月    31    日
              民事第二庭  審判長法  官  蕭胤瑮
                                法  官  陳財旺
                                法  官  張筱琪
以上正本證明與原本無異。
如不服本裁定，僅得於收受本裁定正本送達後10日內，以適用法
規顯有錯誤為理由，向本院提出再抗告狀（須附繕本1 份及繳納
再抗告裁判費新臺幣1,000元），經本院許可後始可再抗告。
中    華    民    國    97    年    12    月    31    日
                                書記官  楊璧華


司法院資訊處製作；財團法人民間司法改革基金會備份。
